【裁判字號】    97,抗,282
【裁判日期】    970402
【裁判案由】    本票裁定
【裁判全文】
臺灣臺北地方法院民事裁定               97年度抗字第282號
    抗  告  人  鼎豪實業股份有限公司
    法定代理人  乙○○
    抗  告  人  甲○○
    非訟代理人  丁○○
上列抗告人因與相對人大眾商業銀行股份有限公司間本票裁定事
件，對於中華民國97 年2月21日本院簡易庭97年度票字第6546號
裁定，提起抗告，本院裁定如下：
    主  文
抗告駁回。
抗告程序費用新台幣壹仟元由抗告人連帶負擔。
    理  由
一、按執票人向本票發票人行使追索權時，得聲請法院裁定後強
    制執行，票據法第123 條定有明文。又本票執票人，依票據
    法第123 條規定，聲請法院裁定許可對發票人強制執行，性
    質上係屬非訟事件，此項聲請之裁定及抗告法院之裁定，僅
    依非訟事件程序以審查強制執行許可與否，並無確定實體上
    法律關係存否之效力，如發票人就票據債務之存否有爭執時
    ，應由發票人另提起確認之訴，以資解決，最高法院57年台
    抗字第76號著有判例可資參照。
二、本件相對人大眾商業銀行股份有限公司主張：伊執有抗告人
    與原裁定相對人丙○○於民國91年9月26日共同簽發之本票1
    紙，內載金額新台幣（下同）5,000 萬元，付款地在台北市
    ○○○路112號，利息按年息5％計算，免除作成拒絕證書，
    到期日95 年1月27日（下稱系爭本票）。詎於屆期後提示僅
    支付其中部分外，尚餘45,615,926元未獲支付，為此依票據
    法第123 條規定聲請裁定就上開金額及自提示日起算約定利
    息許可強制執行等情。
三、抗告意旨雖稱：本件相對人提起系爭本票強制執行許可裁定
    ，顯違背伊與全體債權銀行依「中華民國銀行公會會員自律
    性債權債務協商及制約機制」所共同達成之決議，並使債權
    求償程序更加紊亂，徒增債權銀行團作業負擔，勢必減損擔
    保品價值，降低受償比率，損及相對人及全體債權人權益，
    爰依法提起抗告云云。經查，本件相對人上開主張，業據其
    提出系爭本票為證（見原裁定卷第4 頁），原裁定予以准許
    ，形式上審查即無不合。縱抗告人所稱屬實，亦係實體法上
    之爭執，並非非訟程序所得加以審究。從而，抗告意旨指摘
    原裁定不當，聲明廢棄，委無理由，應予駁回。
四、據上論結，本件抗告為無理由。依非訟事件法第46條、第21
    條第2項、第24條第1項，民事訴訟法第449條第1項、第85條
    第2項，爰裁定如主文。
中    華    民    國    97    年    4     月    2     日
                        民事第一庭審判長法官  李昆曄
                                        法官  文衍正
                                        法官  傅中樂
以上正本係照原本作成。
如不服本裁定，僅得於收受本裁定正本送達後10日內，以適用法
規顯有錯誤為理由，向本院提出再再抗告狀（須附繕本一份及繳
納再抗告裁判費新台幣1,000元），經本院許可後始可再抗告。
中    華    民    國    97    年    4     月    2     日
                                      書記官  李佩芳


司法院資訊處製作；財團法人民間司法改革基金會備份。
